# 公允价值计量

提问人：jangyanbo 时间：2019-09-18 00:05:04
陈老师好！
关于财务担保合同的事项向您请教
问题一：财务担保合同定义中的债务工具，有没有什么特别要求。
问题二，假如担保合同签订时是担保五年期间的，没期间是 200 万元，共计 1000 ，第一次企业支付了 200 万元，请问财务担保负债的公允价值是按照 200 万计量还是按照 1000 万，如果是 1000 万元是否考虑折现因素。
问题三，贷款承诺如果按照公允价值计量，在企业已经提用贷款的情况下，贷款承诺的公允价值是否会影响提用贷款初始确认时候的预计减值损失。假如贷款承诺公允价值 10 万，贷款发放时预计的损失是 20 万，会计分录是否为：借; 信用损失
借：衍生工具-贷款承诺 10
贷方：贷款损失准备

回答人：chenyiwei
1 、准则对财务担保合同的定义和解释还是比较清楚的，也可以同时参考《企业会计准则解释第 5 号》第二条关于 “信用风险缓释工具” 的说明。
2 、要考虑这是 5 个一年期的担保还是整体构成一项五年期的担保，即后续4 年内担保责任的承担是否独立于担保费的收取。
3 、后续贷款实际发放时，按金融资产的初始计量进行处理，其公允价值计量中已包含了预计损失因素，不应的初始计量时确认信用减值准备。

提问人：jangyanbo 时间：2019-09-18 19:16:20
陈老师好！另外准则也没有明确规定金融资产初始确认的时候不可以确定预计损失呀，虽然初始确认比较难，
比如说甲银行对乙公司提供贷款承诺 5000 万元。原来使用了 2000 万元，截止 2018 年度末原来对贷款掌握的情况是截至年末信用风险不大。所以按照未来 12 个月的情况估计的减值损失是 100 万元。 2018 预计 2019 年度会提用 3000 万，假如预计损失 200 万元。在提用的情况下我认为这种情况下计算实际利率的时候依然不需要考虑未来的预计损失啊，要不然不是跟准则冲突了吗，（虽然银行在考虑利率的时候会考虑信用风险，但是现在的准则规定资计算实际利率的时候不考虑未来的预计损失），所以既然准则没有明确初始确认时不可以计提预计损失，那我理解原来对这笔贷款承诺预计的损失就要归入贷款损失准备中核算。

回答人：chenyiwei
初始确认金融资产直接按其公允价值，在计量公允价值时已包含了预期信用损失的影响。

提问人：jangyanbo 时间：2019-09-19 16:33:23
陈老师，您好！那与这笔贷款承诺有关的预计损失（假如说是 100 万），在后续发放贷款时，如果按照您的意见初始确认时不计提预计损失，那在年末对该笔贷款进行预计损失的时候（假如按照未来 12 个月发生的事件影响的整体存续期计提预计损失 110 万），那此笔贷款承诺已经预计了 100 万，我理解肯定对这一笔贷款预计损失不能按照 210 万计算，在年末的时候可不可以做如下会计分录：借：信用损失 10 万
借: 预计负债 100 万
贷：贷款损失准备 110 万。也就是把贷款承诺的预计损失作为后续贷款预计损失的递减处理。如果不可以这样做分录，那原来的贷款承诺的预计损失如何进行后续处理呢

回答人：chenyiwei
初始计量时的公允价值已包含了预计信用损失因素，例如发放贷款 1000万，但其初始计量时的公允价值只有 900 万。期末贷款减值准备只是初始计量后新增的损失准备金额。